最高法院刑事判決
111年度台上字第4789號
上  訴  人  洪梓承                     
上列上訴人因妨害性自主案件，不服臺灣高等法院中華民國111 
年6月29日第二審判決（111年度侵上訴字第46號，起訴案號：臺
灣新竹地方檢察署109年度偵緝字第835號、109年度偵字第12421
號），提起上訴，本院判決如下：
    主  文
上訴駁回。
    理  由
一、按刑事訴訟法第377條規定，上訴於第三審法院，非以判決
    違背法令為理由，不得為之。是提起第三審上訴，應以原判
    決違背法令為理由，係屬法定要件。如果上訴理由書狀並未
    依據卷內訴訟資料，具體指摘原判決不適用何種法則或如何
    適用不當，或所指摘原判決違法情事，顯與法律規定得為第
    三審上訴理由之違法情形，不相適合時，均應認其上訴為違
    背法律上之程式，予以駁回。
二、本件原審審理結果，認定上訴人有原判決事實欄所載之違反
    兒童及少年性剝削防制條例犯行明確，因而撤銷第一審關於
    此部分科刑之判決，變更檢察官之起訴法條，改判論處上訴
    人犯與未滿14歲之人為有對價之性交行為罪刑，已載敘認定
    該犯罪事實所憑之證據及其認定之理由，有卷存資料可資覆
    按。
三、刑事訴訟法第159條之5之規定，乃肯認當事人對於傳聞證據
    有處分權，且於符合一定之要件，例外賦予該傳聞證據取得
    證據能力。又審判期日之訴訟程序，專以審判筆錄為證，同
    法第47條亦定有明文。稽之卷內筆錄記載，上訴人自第一審
    準備程序起即為認罪之陳述，其及指定辯護人並就卷內屬傳
    聞陳述之供述證據、非供述證據之證據能力部分，均表示「
    沒有意見」等語，參之辯護人具有法律之專業知能，協助上
    訴人行使其防禦權，本即熟知有刑事訴訟法第159條第1項不
    得為證據之情形，上訴人之辯護人於實質知悉上揭傳聞證據
    內容後，猶表示「沒有意見」，上訴人對於辯護人關於證據
    能力之陳述，亦未為任何保留或異議，是事實審法院已為上
    訴人指定公設辯護人到庭為其實質辯護，足認上訴人之防禦
    權已受保障。原判決並已記明對上訴人得為證據之理由，與
    卷內資料並無不合，該等證據，經合法調查後，勾稽其他證
    據資料，本於確信判斷其證明力，採為上訴人犯罪之部分論
    據，無所指之違法可言。上訴意旨猶執其辯護人未為上開規
    定之提醒，致其未及時爭執審判外之言詞或書面陳述之證據
    能力，而遭判處罪刑云云，顯係誤解，自非上訴第三審之適
    法理由。
四、兒童及少年性剝削防制條例第2條所稱「對價」，即客觀上
    有對價之交付，當事人間主觀上有以之為性交或猥褻行為對
    價之認識，且雙方均具有為此合意之能力即為已足。故與未
    滿14歲之人為性交行為時，如具前揭對價關係，自該當兒童
    及少年性剝削防制條例第31條第1項規定之犯行。原判決已
    說明上訴人與被害人甲女（卷內代號BG000-A108103，人別
    資料詳卷）為性行為時年將屆13歲，且甲女曾告知上訴人上
    情，縱令甲女未告知實際年齡，但衡諸13歲之少年甫自國小
    畢業，一望即知非成年人，上訴人卻未主動詢問並確認其年
    齡，其主觀上顯然認為即使甲女為未滿14歲之人，與其為性
    交易行為，仍不違背其本意，而與甲女約定以新臺幣4,000
    元為雙方性交行為之對價，經甲女應允而達成合致後，雙方
    於民國108年10月17日為該有對價之性交行為1次，自應依兒
    童及少年性剝削防制條例第31條第1項規定，適用刑法第227
    條第1項對於未滿14歲之女子為性交規定處罰，依上開說明
    ，於法並無違誤。
五、上訴意旨仍執陳詞徒謂法官及其辯護人未提醒其應就上開審
    判外之言詞或書面陳述爭執其證據能力，及原判決引用兒童
    及少年性剝削防制條例第31條第1項規定論罪，適用法則實
    有欠當云云，無非係對於原判決已說明論駁之事項及原審取
    捨證據之職權行使，徒以自己說詞，任意指為違法，難謂已
    符合首揭法定上訴要件，應認其上訴為不合法律上之程式，
    予以駁回。
據上論結，應依刑事訴訟法第395條前段，判決如主文。
中　　華　　民　　國　　111 　年　　11　　月　　16　　日
                  刑事第七庭審判長法　官  段景榕
                                  法　官  楊力進
                                  法　官  汪梅芬
                                  法　官  宋松璟
                                  法　官  沈揚仁
本件正本證明與原本無異
                                  書記官  石于倩
中　　華　　民　　國　　111 　年　　11　　月　　22　　日